臺灣高等法院刑事裁定
111年度抗字第597號
抗  告  人
即  受刑人  劉邦坤




上列抗告人因聲請定其應執行刑案件，不服臺灣桃園地方法院中
華民國111年3月24日裁定（111年度聲字第830號），提起抗告，
本院裁定如下：
    主  文
抗告駁回。
    理  由
一、原裁定略以：抗告人即受刑人劉邦坤（下稱抗告人）因詐欺
    等案件，先後經法院判處如附件所示之刑確定在案，有各該
    判決書及本院被告前案紀錄表在卷可稽，經審核附件編號1
    至3所示各罪所處之刑，符合定應執行刑之要件，聲請人聲
    請定其應執行刑為正當，應予准許，爰定其應執行之刑為拘
    役96日，並諭知易科罰金之折算標準等語。
二、抗告意旨略以：抗告人因涉犯詐欺等罪，經判處拘役59日，
    原審法院依刑法第51條裁定數罪併罰，定其應執行刑。惟抗
    告人另涉犯有毒品條例等罪，經判決確定後應執行刑已逾3
    年，依刑法第51條規定，抗告人所處之拘役是否已達不執行
    之要件，望請查察，請撤銷原裁定云云。
三、按裁判確定前犯數罪者，併合處罰之；數罪併罰有二裁判以
    上，宣告多數拘役者，比照前款定其刑期，但不得逾120日
    ，觀諸刑法第50條第1項前段、第53條及第51條第6款規定甚
    明。又定應執行之刑，由該案犯罪事實最後判決之法院之檢
    察官聲請該法院裁定之，受刑人亦得請求檢察官聲請之，此
    為刑事訴訟法第477條所明定，是定執行刑之範圍，自應於
    聲請範圍內定之。法院僅須就已聲請定執行刑之數裁判間符
    合數罪併罰之要件與否予以審酌即足，尚無強將檢察官未聲
    請定執行刑之其他裁判，與已經聲請之數裁判間，併為審酌
    是否符合數罪併罰要件之必要（最高法院89年度台非字第19
    6號刑事判決、96年度台非字第198號判決意旨參照）。
四、經查：
  ㈠本件抗告人因犯如附件編號1至3所示之罪，經法院分別判處
    如附件編號1至3所示之刑確定在案，有各該裁判書及本院被
    告前案紀錄表各1件附卷可稽，茲檢察官聲請定其應執行之
    刑，原審法院審核認其聲請為正當，爰依各罪所宣告之拘役
    為基礎，於各刑中之最長期以上（拘役59日），各刑合併之
    刑期以下（拘役123日），裁定應執行刑為拘役96日，併諭
    知如易科罰金以新臺幣1,000元折算1日，並未逾越刑法第51
    條第6款所定之外部性界限，亦未較重於附件編號1、2前所
    定應執行刑（拘役62日）加計附件編號3（拘役59日）刑度
    之總合（62日＋59日＝121日），原裁定已就抗告人之人格特
    性、犯罪情節、所侵害之法益及行為次數等一切情狀為整體
    評價，給予適當酌減，並未逾越法律之外部性界限及不利益
    變更禁止原則，亦無違反公平、比例及罪刑相當原則等法律
    內部性界限之情形，核屬法院裁量職權之適法行使，自無違
    誤。
　㈡抗告意旨雖以其另有他案經判決確定，應執行刑已逾3年，本
    案所處拘役似已達不執行之要件云云，請求撤銷原裁定，惟
    本件檢察官僅就附件所示3罪聲請定其應執行之刑，被告所
    犯其他有期徒刑案件並非本件檢察官聲請定應執行刑之範圍
    ，法院自無從併為審酌，是原裁定就檢察官聲請範圍定其應
    執行之刑，即無不合，抗告人徒以前詞指摘原裁定不當，請
    求撤銷原裁定，為無理由，應予駁回。至抗告人是否有合於
    刑法第51條第9款但書規定，不執行拘役之情形，則應由檢
    察官於指揮執行時依法審酌，抗告人倘認檢察官所為指揮執
    行有所不當，得另行依法聲明異議，併此指明。
據上論斷，應依刑事訴訟法第412條，裁定如主文。　
中　　華　　民　　國　　111 　年　　4 　　月　　27　　日
                  刑事第一庭    審判長法　官  周煙平
                                      法　官  吳炳桂
                                      法　官  連育群
以上正本證明與原本無異。
不得再抗告。
                                      書記官  廖紫喬
中　　華　　民　　國　　111 　年　　4 　　月　　27　　日